臺灣彰化地方法院交通事件裁定        100年度交聲字第941號
原處分機關  交通部公路總局臺中區監理所彰化監理站
異  議  人  劉弘正
即受處分人
上列異議人即受處分人因違反道路交通管理處罰條例案件，對於
交通部公部總局臺中區監理所彰化監理站於中華民國100年5月6
日所為之處分（彰監四字第裁64-I00000000號裁決書），聲明異
議，本院裁定如下：
    主    文
異議駁回。
    理    由
一、原處分意旨略以：異議人即受處分人劉弘正（下稱受處分人
    ）於民國100年3月29日17時5分許，駕駛車牌號碼3602-NF號
    自用小客車，行經彰化縣鹿港鎮○○路7號前時，因「汽車
    行駛於一般道路，駕駛人未繫安全帶」之違規，為彰化縣警
    察局鹿港分局員警當場舉發，並經原處分機關依道路交通管
    理處罰條例第31條第1項規定，於100年5月6日裁處受處分人
    罰鍰新臺幣（下同）1500元之裁罰，原處分並無不合等語。
二、聲明異議意旨略以：受處分人固不否認有於前開時、地，駕
    駛車牌號碼3602-NF號自用小客車未繫安全帶等情，惟辯稱
    ：伊於行經前揭交叉路口停等紅燈時，因全身奇癢無比，解
    下安全帶抓癢，正重新繫上之際，此時員警立即攔下開罰，
    不理會伊之解釋，因此提出聲明異議等語。
三、按汽車行車前，駕駛人、前座及小型車後座乘客均應繫安全
    帶；汽車行駛於道路上，其駕駛人、前座或小型車後座乘客
    未依規定繫安全帶者，處駕駛人1500元罰緩，道路交通安全
    規則第89條第1項第5款、道路交通管理處罰條例第31條第1
    項分別定有明文。
四、經查：受處分人劉弘正於100年3月29日17時5分許，駕駛車
    牌號碼3602-NF號自用小客車，行經彰化縣鹿港鎮○○路7號
    前時，在紅燈停駛之際，將安全帶解開而未繫安全帶等情，
    為受處分人所自承，復與本院勘驗員警舉發時之蒐證錄音內
    容相符，有訊問筆錄在卷可稽，並有彰化縣警察局鹿港分局
    受理民眾交通違規陳述、申訴、異議案件查詢表、彰化縣警
    察局舉發違反道路交通管理事件通知單、原處分機關裁決書
    等件可資為憑。被告雖以前開情詞置辯，惟道路交通管理處
    罰條例第31條第1項之規定，其立法意旨無非在保護駕駛人
    及乘客，使其等在汽車行駛中若遇緊急煞車或劇烈碰撞等突
    發狀況時能降低所可能受到的傷害並維護生命安全。故該條
    所謂「行駛」並不限於車輛處於動態之行進狀況，只要車輛
    尚處於有動力且隨時準備移動之情況當亦屬之，故若只是於
    道路上停等車位或停等紅燈，車輛既未熄火而仍有動力，且
    隨時處於將起步移動之狀態，未繫安全帶顯仍具有一定之行
    車危險性，參諸上開立法意旨，自仍應認有違前揭條文規定
    甚明。則受處分人既駕車行駛於道路上本即應繫安全帶，以
    維護自身安全，避免突發之緊急狀況，究不因紅燈停駛狀態
    而異其規定。是異議人所辯，無非卸責之詞，且所辯仍於法
    有違，而不足採，本件違規事實洵堪認定。
五、綜上所述，異議人於前開時、地，確有「汽車行駛於一般道
    路上汽車駕駛人未繫安全帶」違規行為。從而，原處分機關
    依道路交通管理處罰條例第31條第1項規定，所為罰鍰1500
    元之裁罰，核無違誤，本件異議為無理由，應予駁回。
六、據上論結，應依道路交通管理處罰條例第87條第2項、道路
    交通事件處理辦法第18條，裁定如主文。
中    華    民    國   100    年    9     月    6     日
                  交通法庭            法  官  蔡家瑜
以上正本證明與原本無異。
如不服本裁定，應於裁定送達後五日內向本院提出抗告狀(須附
繕本 )。
中    華    民    國   100    年    9     月    6     日
                                      書記官  吳芳儀